---
title: "A4-Regresión Poisson"
author: "**A01275465 Carol Arrieta Moreno**"
date: "2023-10-13"
output: pdf_document
---
```{r setup, include=FALSE}
knitr::opts_chunk$set(echo = TRUE)
```

*Trabajaremos con el paquete dataset, que incluye la base de datos warpbreaks, que contiene datos del hilo (yarn) para identificar cuáles variables predictoras afectan la ruptura de urdimbre.*

```{r}
data<-warpbreaks
head(data,10)
```

*Histograma del número de rupturas*
```{r}
hist(data$breaks, main = "Histograma del número de rupturas", xlab = "Número de rupturas")
```

*Obtén la media y la varianza*

```{r}
media <- mean(data$breaks)
varianza <- var(data$breaks)
cat("Media:", media, "\n")
cat("Varianza:", varianza, "\n")
```
*Ajusta el modelo de regresión Poisson.*

```{r}
poisson.model<-glm(breaks ~ wool + tension, data, family = poisson(link = "log"))
summary(poisson.model)
```
*Conclusión*

El modelo que se generó es bueno, el modelo ajustado mejora sobre el modelo residual significativamente, las variables predictoras tienen p-valores muy bajos, el AIC es de 493.06 lo que indica que el modelo tiene buen equilibrio entre ajuste y complejidad.
